臺灣桃園地方法院交通事件裁定　　　　　　　　　　　九十年度交聲字第三六一號
　　異　議　人　甲○○
右受處分人因違反道路交通管理處罰條例案件，不服交通部公路局新竹區監理所桃園
監理站九十年十一月七日，桃監裁五字第駕裁五二－Ｑ00000000號裁決，聲
明異議，本院裁定如左：
    主  文
原處分撤銷。
甲○○汽車駕駛人，在顯有妨礙他車通行處所併排停車，處新台幣壹仟貳佰元。
    理  由
一、聲明異議意旨略以：異議人於民國九十年八月十一日回婆家（宜蘭縣蘇澳鎮○○
    路四六號）當天下大雨，伊家中二位老人家想至媽祖廟拜拜（南天宮），伊先生
    開伊所有之Ｇ七－四六０八號自小客車載兩老前去拜拜，將車停於南天宮旁老人
    俱樂部，此處未劃紅、黃線或註明不得停車等字樣，且前面停一部電信局公務車
    （並未執行公務），Ｇ七－四六０八號車子未緊靠，亦留通道，未造成交通通行
    困難，伊於九十年十一月十一月二日再接獲宜蘭縣警察局蘇澳分局九十澳交字第
    一０三二二號函，稱伊Ｇ七－四六０八號車子於九十年八月十一日下午十九時十
    七分停於宜蘭縣蘇澳鎮○○路段（南天宮前）「黃線網狀禁止臨時停車區」（併
    排停車），但九十年八月十一日當時南天宮之地上並未劃有「黃線網狀禁止臨時
    停車」（監理站寄來的照片上並沒有黃線，為此聲明異議云云。原處分意旨則以
    ：聲明異議人所有之Ｇ七－四六０八號自小客車，於九十年八月十一日十九時十
    七分停於宜蘭縣蘇澳鎮○○路段，為宜蘭縣警察局蘇澳分局南方澳派出所舉發「
    併排停車」，並填製宜警交字第Ｑ00000000號違規通知單移送本站，因
    認異議人違反道路交通安全規則第一百十二條第一項第十款規定，依道路交通管
    理處罰條例第五十六條第一項第六款規定，並依同條例第八十五條第三項歸責規
    定處罰車輛所有人（屬逕行舉發案件）。
二、按「汽車停車時，應依左列規定：‧‧‧九、顯有妨害他車通行之處所，不得停
    車。十、不得併排停車‧‧‧」，為九十年五月三十日新修正施行之道路交通安
    全規則第一百十二條第一項第九款、第十款所明文規定；又「汽車駕駛人停車時
    ，有左列情形之一者，處新臺幣六百元以上一千二百元以下罰鍰：‧‧‧五、在
    顯有妨礙他車通行處所停車者。六、不依順行方向，或不緊靠道路右側，或併排
    停車，或單行道不緊靠路邊停車者。」，為道路交通管理處罰條例第五十六條第
    一項第五款、第六款所明文規定；再所謂道路，係指公路、街道、巷衖、『廣場
    』、騎樓、走廊或其他供公眾通行之地方，道路交通處罰條例第三條第一款亦定
    有明文。次按，交通法庭認為聲明異議有理由或聲明異議雖無理由而原處分不當
    或違法者，應以裁定將原處分經聲明異議部分撤銷，並自為裁定，為道路交通案
    件處理辦法第二十條前段所明文規定，合先敘明。
三、經查，異議人所有之Ｇ七－四六０八號自小客車，於九十年八月十一日十九時十
    七分停於宜蘭縣蘇澳鎮○○路段（舉發通知書誤載為南寧路段）南天宮前之廣場
    ，且係停於一部黃色電信工程車後之事實，為異議人所不爭執，且有宜蘭縣警察
    局蘇澳分局九十年十二月十三日九十澳交字第一二六三五號函所檢附之舉發照片
    正本，及同分局九十一年一月三日九十澳交字第一三三六六號函所附之江夏路段
    （南天宮前）道路示意圖在卷可稽，是異議人所有之Ｇ七－四六０八號自小客車
    於前揭時間、地點停車，且係停於黃色電信工程車之後之事實，足堪認定。又由
    前揭舉發照片雖可確認九十年八月十一日本件交通違規舉發當時，南天宮前之廣
    場確實未劃有「黃線網狀禁止臨時停車區」，亦未有註明不得停車等字樣，然異
    議人所有之Ｇ七－四六０八號自小客車既係停於南天宮前之「廣場」，其停車自
    應遵守道路交通安全規則等相關之規定，而由舉發照片既已明確看出異議人之自
    小客車係併排停車，且其車已明顯影響緊靠路邊停車之其他車輛通行，其違反道
    路交通安全規則第一百十二條第一項第九款、第十款之規定甚明，自應依道路交
    通管理處罰條例第五十六條第一項第五款、第六款之規定予以處罰，異議人之異
    議顯無理由；又異議人雖曾提及舉發當日開車之人為其先生，然本件係屬逕行舉
    發案件，異議人並未提出積極確切之證據證明其所有之Ｇ七－四六０八號自小客
    車於舉發當日非由其駕駛，尚難遽予採信。惟原處分僅以異議人所有之Ｇ七－四
    六０八號自小客車違規併排停車，依道路交通管理處罰條例第五十六條第一項第
    六款規定處罰新台幣一千二百元，依本院前揭認定，確有違誤之處；又異議人所
    有之自小客車停於宜蘭縣蘇澳鎮南天宮前之廣場，該路段應屬「江夏路段」，舉
    發通知書誤載為「南寧路段」，此亦有宜蘭縣警察局蘇澳分局九十一年一月三日
    九十澳交字第一三三六六號函在卷可稽，原裁決書所載違規地點「蘇澳鎮○○路
    」亦屬有誤。本件異議人之異議雖無理由，然原處分既有上述違誤之處，自應由
    本院依道路交通案件處理辦法第二十條前段之規定撤銷原處分，並依法自為裁定
    如主文第二項所示。
據上論斷，應依道路交通案件處理辦法第二十條前段，道路交通管理處罰條例第五十
六條第一項第五款、第六款，裁定如主文。
中      華      民      國    九十一    年      三      月    二十二    日
                                   臺灣桃園地方法院交通法庭
                                       法  官   林春鈴
右正本證明與原本無異。
如不服本裁定，應於裁定送達後五日內向本院提出抗告狀。
                                       書記官   江世亨
中      華      民      國    九十一    年      三      月    二十五    日
